【裁判字號】    92,易,459
【裁判日期】    920526
【裁判案由】    違反動產擔保交易法
【裁判全文】
臺灣彰化地方法院刑事判決                          九十二年度易字第四五九號
    公  訴  人  臺灣彰化地方法院檢察署檢察官
    被      告  丙○○
右列被告因違反動產擔保交易法案件，經檢察官聲請簡易判決處刑（九十二年度偵字
第二二一○號），本院員林簡易庭認不宜依簡易程序處刑，改依通常程序審理，判決
如左：
    主      文
丙○○無罪。
    理      由
一、公訴意旨略以：被告丙○○於民國九十一年四月三十日，向丁○○業銀行股份有
    限公司（下稱丁○○銀）貸款新臺幣（下同）十萬元，並提供自己所有之車牌號
    碼ＥＵ─四九二六號自小客車為丁○○銀設定十二萬元之動產抵押權，約定被告
    應自九十一年五月起至九十二年五月止，每月二日清償八千六百二十元，共計十
    三期，而標的物存放地點為被告位於彰化縣員林鎮○○里○○路○段三二六巷一
    弄十七號住處。詎被告僅繳款至九十一年十月二日，自九十一年十一月二日起，
    即拒不付款，經查訪發現自小客車已遷移不明去向，復未與丁○○銀聯絡；因認
    被告涉犯動產擔保交易法第三十八條之罪嫌云云。
二、按犯罪事實應依證據認定之，無證據不得推定其犯罪事實，刑事訴訟法第一百五
    十四條定有明文；又告訴人之告訴，係以使被告受刑事訴追為目的，是其陳述是
    否與事實相符，仍應調查其他證據以資審認，最高法院五十二年台上字第一三○○號判例揭示甚明。本件訊據被告丙○○固承認以前開自小客車設定動產抵押貸
    款，惟堅決否認有何違反動產擔保交易法犯行，並辯稱：「該車由伊丈夫甲○○
    使用，因甲○○之承包工程之工程款被倒，致經濟困難，乃自九十一年十一月份
    起未付款，且伊迄今均居住於彰化縣員林鎮○○里○○路○段三二六巷一弄十七
    號，該車由復國忠上班使用，從未遷移」等語。經查：本件告訴人聯邦銀行代理
    人乙○○於審理時指訴：「九十二年一月前往被告住處，被告說車子由甲○○上
    班使用」等語，如是，自小客車乃係交通工具，而被告於本院審理時，亦供述：
    「該車係其夫甲○○上班使用」等語，再參以被告於本院審理時，在與告訴人公
    司達成和解時，亦將自小客車駛至本院，並庭呈該車照片、行照（閱後發還，留
    取影本附卷），亦經告訴人之代理人乙○○於本院審理時所是認。是以，自小客
    車本係日常生活代步工具，被告之夫甲○○用車迄今均依固定生活方式使用，並
    無將自小客車遷移之情，即未將自小客車遷移不明。何況，被告已與告訴人公司
    達成和解，自九十二年六月起按月清償分期款，是尚難認為被告有何違反動產擔
    保交易法第三十八條之規定。此外，並無任何積極證據足資證明被告有何不法利
    益之意圖而將買賣標的遷移、出賣、出質、移轉、抵押或為其他處分之行為，是
    本件顯屬告訴人公司與被告間因貸款關係滋生之民事糾葛，揆諸上揭法條意旨，
    被告之犯罪既屬不能證明，本院自應諭知被告無罪之判決，以免冤抑。
三、據上論斷，應依刑事訴訟法第三百零一條第一項判決如主文。
本案經檢察官吳怡盈到庭執行職務。
中      華      民      國    九十二    年      五      月    二十六    日
                                    臺灣彰化地方法院刑事第一庭
                                      法      官  宋  恭  良
右正本證明與原本無異。
如不服本判決，應於判決送達後十日內向本院提出上訴狀( 須附繕本 )。
告訴人或被害人對於判決如有不服具備理由請求檢察官上訴者，其上訴期間之計算係
以檢察官收受判決正本之日期為準。
                                      法院書記官  劉  玫  金
中      華      民      國    九十二    年      五      月    二十八    日


司法院資訊處製作；財團法人民間司法改革基金會備份。
